臺灣臺南地方法院民事裁定
110年度抗字第37號
抗  告  人  張紋綮即張如文



            張儀萱  


相  對  人  呂亞帆  


上列當事人間請求本票裁定強制執行事件，抗告人對於民國110
年2月18日本院110年度司票字第468號裁定提起抗告，本院裁定
如下：
    主    文
抗告駁回。
抗告程序費用新臺幣1,000元由抗告人連帶負擔。
    理    由
一、抗告意旨略以：如附表所示之本票已簽發3年以上，已喪失
    票據之效力，是相對人向本院聲請本票裁定強制執行為無理
    由。原裁定不察，仍准許相對人之聲請，顯有未洽。並聲明
    ：㈠原裁定廢棄。㈡聲請程序及抗告費用均由相對人負擔。
二、按執票人向本票發票人行使追索權時，得聲請法院裁定後強
    制執行，票據法第123條定有明文。又本票執票人依上開法
    條之規定，聲請法院裁定及抗告法院之裁定，僅依非訟案件
    程序，以審查強制執行許可與否，並無確定實體上法律關係
    存否之效力，如發票人就票據債務之存否有爭執時，應由發
    票人提起確認之訴，以資解決，此有最高法院56年台抗字第
    714號、57年台抗字第76號判例可資參照。是以，本票准許
    強制執行之裁定，屬非訟事件裁定，為裁定之法院僅就系爭
    本票為形式上之審查，無從審酌實體法律關係，且抗告法院
    就本票裁定強制執行事件，亦應為形式審查，尚不得審酌關
    於實體事項之事由。
三、經查：
  ㈠本件相對人主張其執有抗告人所簽發如附表所示之系爭本票2
    紙，並免除作成拒絕證書，詎經相對人向抗告人提示後，未
    獲付款，爰依票據法第123條規定，聲請裁定許可強制執行
    等情，已據其提出本票2紙為證，觀之如附表所示本票之應
    記載事項均記載齊備，並無票據無效之情形存在，是原審依
    相對人所提出之系爭本票為形式上之審查，而據以准許強制
    執行，依前揭說明，即無不合。
  ㈡而抗告人雖以前開抗告事由爭執如附表所示之本票權利已因
    時效經過而消滅云云，惟縱抗告人所稱屬實，亦係屬實體上
    之爭執，如抗告人就系爭本票權利是否已罹於時效有所爭執
    時，應由抗告人參照前開說明，另行提起訴訟，以資解決，
    要非本院於本件非訟程序中所得加以審究，是原審准予系爭
    本票強制執行之裁定，要無違誤，從而，抗告人指摘原裁定
    不當，求予廢棄，為無理由，應予駁回。
四、又按非訟事件，依法應由關係人負擔費用者，法院裁定命關
    係人負擔時，應一併確定其數額；非訟事件程式費用之負擔
    ，有相對人者，準用民事訴訟法有關訴訟費用之規定，非訟
    事件法第24條第1項及第21條第2項分別定有明文。又訴訟費
    用，由敗訴之當事人負擔；法院為終局判決時，應依職權為
    訴訟費用之裁判，民事訴訟法第78條、第87條第1項亦分別
    定有明文。查本件抗告業經駁回，依上開法條規定，本院併
    予確定抗告程序費用1,000元由抗告人連帶負擔。
五、據上論結，本件抗告為無理由，依非訟事件法第46條、第21
    條第2項、第24條第1項，民事訴訟法第495條之1第1項、第4
    49條第1項、第95條、第78條、第85條第2項，裁定如主文。
中　　華　　民　　國　　110 　年　　3 　　月　　18　　日
                民事第二庭    法　官　洪碧雀
以上正本證明與原本無異。
本裁定不得再抗告。
中　　華　　民　　國　　110 　年　　3 　　月　　18　　日
                              書記官  林政良　　　　　　

本票附表：             110年度抗字第000037號編號  發票日 票面金額（新臺幣）到期日     發票人備考00196年12月17日 38,000元 未載張紋綮即張如文、張儀萱00298年4月20日 50,000元 未載張紋綮即張如文、陳泊源即陳清田